Inventaris van het archief van de Graven van Blois, 1304-1397
Nationaal Archief, Den Haag
- ALGEMEEN, I.
  - Register BB Blois, aangelegd omstreeks 1348 en afgesloten omstreeks, 1380; 1; 1 deel
    Het betreft in hoofdzaak afschriften van akten opgemaakt in verband met het bestuur en beheer van alle goederen in Holland, Zeeland en Utrecht; er komen echter ook afschriften in voor van akten met betrekking tot de verhouding met de omringende landen zoals die inzake de erfopvolging in Gelre; de akten zijn in eerste aanleg in chronologische volgorde opgenomen maar hierop is wel inbreuk gemaakt; zie voor de materiële beschrijving Van Riemsdijk, pp. 632-633, nr. 41a.
    Index op de Registers, inv.nrs. 1, 2 en 3 in het Archief van de Graven van Blois en op het Register Blois XV, inv.nr. 400 in het Archief van de Graven van Holland door A.A.M. Schmidt Ernsthausen, Leidschendam 1997 (Bibliotheek Ara)
    Tevens verwijzend naar de Nummers van het Repertorium op de Lenen van Blois door J.C. Kort in "Ons Voorgeslacht".
  - Register JJ, aangelegd omstreeks 1381 en vermeerderd tot, 1395; 2; 1 deel
    Opgezet als een ordening van de in inv.nr. 1 opgenomen akten volgens de bestuurlijke indeling van de baljuw- en rentmeesterschappen van de Bloise goederen in Holland; het bevat echter ook afschriften van akten met betrekking tot de goederen in Zeeland; zie Van Riemsdijk, pp. 634-635, nr. 41c.
  - Register Blois, genaamd "Van Jonchere Jans manscepen van Bloys" en "van den goeden luden, die goet van hem houden in Zeeland", aangelegd in december 1356 en vermeerderd tot 1389., 1356-1389; 3; 1 deel
    Opgezet als register van de lenen in Zeeland, bevat het ook afschriften van akten van andere aard, zoals keuren; bij wijze van uitzondering zijn ook enkele inschrijvingen met betrekking tot goederen buiten Zeeland opgenomen; zie Van Riemsdijk, pp. 633-634, nr. 41b.
    Tevens verwijzend naar de Nummers van het Repertorium op de Lenen van Blois door J.C. Vort in "Ons Voorgeslacht".
- BIJZONDER, II.
  - Stukken van persoonlijke aard, A.
    - Jan van Henegouwen, heer van Beaumont (gest. 1356), 1.
      - Akte van bevestiging door schout en schepenen van Texel van de ontvangst door de kerken van Texel van 5 pond Hollands om jaarlijks op 11 maart memorie te doen voor Jan van Henegouwen, heer van Beaumont., 1358 november 3; 4; 1 charter
    - Gwijde van Blois (gest. 1397), 2.
      - Akte van kwijtschelding door Arnout van Hoorne, bisschop van Luik en graaf van Loon, aan Gwijde van Blois van zijn aanspraken, ontstaan door zijn borgstelling voor de lijftocht van Machteld, hertogin van Gelre, gravin van Blois en vrouwe van Zutphen., 1382 augustus 12; 5; 1 charter
        Druk: v. Mieris, III, 381.
      - Akte van bevestiging door Jan Hendriksz., Govert Hugenz. en Frederik Gerwardsz., schepenen van Schoonhoven, van de ontvangst uit handen van Filips Colaertsz., kapelaan van de heer van Veere, en Nikolaas Jansz., rentmeester van de heer van Veere, van een akte van borgstelling door Gwijde van Blois van 19 augustus 1382 ten behoeve van Wolfert van Borsele, heer van Veere, voor een bedrag van 3700 Franse franken., 1386 mei 2; 6; 1 charter
        Druk: v. Mieris, III, 436.
  - Stukken betreffende rechten en bevoegdheden, B.
    - Tegenover het kapittel van Oudmunster te Utrecht, 1.
      - Akte van belening door deken en kapittel van Oudmunster te Utrecht van Jan van Blois met de tienden te Poortvliet, Priestermeet, Broek, Steelvliet, Ouderdingen en Hinkelenoord in Zeeland, geërfd van Jan van Henegouwen, heer van Beaumont., 1359 januari 21; 7; 1 charter
        Inv.nr. 1 fo. 96v.
      - Akte van bevestiging door deken en kapittel van Oudmunster te Utrecht van het uitstel voor Gwijde van Blois, op diens verzoek, van de (pacht-)overeenkomst betreffende de Broektienden, cijnsen en gerecht in het land tussen Hendrikssloot ten noorden, de IJssel ten zuiden, de Piclede ten westen en de Zijdwinde ten oosten, waar wijlen Willem de Witte, zoon van Jan, heer van der Goude, placht te wonen., 1382 mei 20; 8; 1 charter
        Inv.nr. 1, fo. 85-86; inv.nr. 2, fo. 33.
    - Tegenover de graven van Holland, 2.
      - Akte van toewijzing door graaf Willem III aan Jan van Henegouwen, heer van Beaumont, van de grafelijke renten van Poortvliet behoudens die, voortvloeiende uit ambacht en gerecht, in mindering op de renten, die voor Jan van Henegouwen krachtens zijn erfdeel in Henegouwen moesten worden belegd., 1319 april 25; 9; 1 charter
        Druk: v. Mieris, II, 228.
      - Akte van belening door Willem II, rooms-koning, van Hendrik Buffel met het ambacht van Schakerlo op 20 april 1248, vidimus van de stad Gent., 1330 september 15; 10; 1 charter
        Verg. Kruisheer II, reg.nr. 203.
        Druk: v.d. Bergh, I, 455.
      - Akte van bevestiging door keizerin Margareta, op verzoek van Jan van Henegouwen, heer van Beaumont, haar oom, van de opvolging door zijn dochter Johanna, gehuwd met Lodewijk van Châtillon, graaf van Blois, en haar nakomelingen uit deze echt in zijn goederen in Holland, Zeeland en Friesland., 1346 mei 1; 11; 1 charter
        Druk: v. Mieris, II, 709.
  - Stukken betreffende het bestuur en beheer van de heerlijkheid, C.
    - Wetgeving, 1.
      - Akte van verlening door Gwijde, graaf van Blois, van nieuwe privileges aan de stad en het eiland Tholen betreffende het recht en het bestuur met bekrachtiging van de oude handvesten, minuut., 1389 september 18; 12; 1 stuk
        Druk: v. Mieris, III, 535.
    - Leenzaken, 2.
      - Akte van belening door Jan van Blois, hertog van Gelre, van Margareta van der Lippe, vrouwe van de Lek en van Breda, op verzoek van haar echtgenoot Jan van Polanen, heer van de Lek en van Breda, en met bewilliging van zijn zoon Jan van de Lek, heer van de Niervaart, met de gehele cijns van Tieselenswaard, alsmede die van de eilanden van Munsterkerk en Almsvoet, tot haar lijftocht, minuut., 1372 februari 21; 13; 1 stuk
        Inv.nr. 1, fo. 149v.
      - Akte van opdracht door Bartholomeus uter Wijk aan Jan van Blois van het goed, dat Wouter van Heemskerk aan hem nagelaten had, met lijftocht van Katharina van Asperen, vrouw van wijlen Wouter van Heemskerk, op de mindere helft., 1380 december 20; 14; 1 stuk
        Verg. inv.nr. 1, fo. 54v.
      - Akte van verzoening van hertog Albrecht van Beieren met Wouter van Heemskerk c.s. inzake de aanslag op Reinout van Brederode, baljuw van Kennemerland, bij Castricummerzand., 1359 maart 23; 15; 1 charter
        Verg. AGH, inv.nr. 226, fo. 27v.
        Druk: v. Mieris, III, 85.
      - Attestatie door Pieter Hendriksz., Hugo Hendriksz., Pieter Nikolaasz., Bartholomeus, zoon van Willem Oom, Nikolaas Klawertsz., Kempert Kovelaartsz., Lem Kempenz. en Lem Lauwenz., leenmannen van de graaf van Holland en Zeeland in Duiveland, betreffende de vererving door Bouden Pietersz. van Dreischor aan Hugo, zijn zoon, gedaan op 15 november 1338, van voorvaderlijk leen bestaande uit zekere inkomsten van beemden, genaamd Ooster- en Westervreyzen, deels stammend van Hendrik Buffel, en van landerijen beoosten Lettaerde op Dreischor., (1356); 16; 1 stuk
        Inv.nr. 3, fo. 1v.
    - Handel en scheepvaart, 3.
      - Akte van toewijzing door keizerin Margareta van tolvrijdom in Holland en Zeeland aan de onderzaten van Jan van Henegouwen, heer van Beaumont, in het land van Dreischor., 1346 mei 11; 17; 1 charter
      - Akte van toezegging door schepenen en raad van Stavoren aan Jan van Blois jaarlijks drie marken Keuls te betalen voor vrijdom van de tol te Spaarndam, te innen door de rentmeester van Gouda., 1367 mei 1; 18; 1 charter
        Inv.nr. 1. fo. 119.
        Druk: v. Mieris, III, 216
        Schwartzenberg, I, 230.
      - Akte van schuldbekentenis door schepenen en raad van Amsterdam van vier marken Keuls, te betalen op 1 mei aan Jan van Blois voor vrijdom van alle tollen behalve de markttollen te Schoonhoven en Gouda., 1367 juli 13; 19; 1 charter
        Inv.nr. 1, fo. 118.
        Druk: v. Mieris, III, 209-210
        v.d. Laan, 249.
    - Kerkelijke zaken, 4.
      - Akte van overeenkomst tussen deken en kapittel van Oudmunster te Utrecht en Jan van Blois inzake de begeving van de kerk te Hinkelenoord., 1371 april 7; 20; 1 charter
  - Stukken betreffende eigendommen en financiën, D.
    - Eigendommen, 1.
      - Akte van bevestiging door Jan (van Arkel), bisschop van Utrecht, van Dirk van der Hoeven, vicaris van het Maria-altaar der kerk te Schoonhoven, in de verkoop van twee morgen en twee hont land, genaamd de Voorncampe, gelegen te Zevender onder de parochie van Willige Langerak, waarvan de opbrengst bestemd was voor het voornoemde altaar., 1352 december 22; 21; 1 charter
        Inv.nr. 2, fo. 15v.
      - Akte van overdracht door abt en konvent van Ludingakerke aan Gillis van Wendelnesse van alle tienden en goederen, die zij hadden op Texel, Vlieland en in Callantsoog, bevestigd door Ludeken, kapelaan te Harlingen, Bybe Doedingha en Willem Zoyersz. te Wieringen., 1360 september 10; 22; 1 charter
      - Akte van bevestiging door graaf Floris V van abt en konvent van Ludingakerke in hun pachtgoed op het eiland Texel, verkregen ten tijde van rooms-koning Willem II., 1272 juni 23; 23; 1 charter
        Verg. Kruisheer, II, reg.nr. 465.
        Druk: v.d. Bergh, II, 233.
      - Akte van bevestiging door graaf Floris V van abt en konvent van Ludingakerke in hun recht slechts door edelen berecht te worden., 1283 juli 16; 24; 1 charter
        Verg. Kruisheer, II, reg.nr. 650.
      - Akte van bevestiging door Bartholomeus van de Wateringe bastaard, schout, en buren van Wateringen van de overdracht door Gerard van Delft aan Dirk die Blote ten behoeve van (Gwijde) van Blois van vier morgen land, gelegen in het ambacht Wateringen, Pieter Omloop ten noorden en westen, de kerk van Wateringen ten oosten, en een banwetering, genaamd de Vliet ten zuiden., 1386 april 25; 25; 1 charter
        Inv.nr. 2, fo. 49; vgl. ook fo. 19.
      - Akte van bevestiging door Willem van der Burch Jansz., schout van Monster, van de overdracht door Dirk Dullaert Dirksz. aan Willem Bertoutsz., bode van Monster, ten behoeve van (Gwijde) van Blois van twee morgen land, gelegen in het ambacht Monster, gemeen met (Elisabeth) van der Burch, Andries van Zeist en Willem van de Boekhorst, het klooster van Loosduinen ten oosten, Nikolaas van Zaanden en Willem van Schoten ten zuiden, de kerk van Naaldwijk ten westen en het kloostergoed van Rijnsburg ten noorden., 1386 juni 2; 26; 1 charter
    - Financiën, 2.
      - Algemeen, 2.1.
        - Staat van niet afgewikkelde zaken betreffende het financieel beheer van de heerlijke goederen en rechten sedert het overlijden van Jan van Blois, opgemaakt ten behoeve van Gwijde van Blois., 1382; 27; 1 katern
      - Bijzonder, 2.2.
        - Rentmeester-Generaal, a.
          - Arresten van de rekeningen der heerlijkheden in Holland, Kennemerland, West-Friesland en Zeeland., 28-33
            Voor zover Holland, Kennemerland en West-Friesland betreft lopen de in deze arresten opgenomen rekeningen van 11 november tot 11 november, voor zover Zeeland betreft van 24 juni tot 24 juni: zie getypte transcripties in de bibliotheekcatalogus.[locatie 49 L 1 t/m 49 L 7]
            - 1356-1374., 28; 1 deel
            - 1356-1362., 29; 1 deel
              Gedeeltelijk dubbel van 28.
            - 1381-1382; 1386-1388., 30; 1 katern
            - 1388-1389, 31; 1 katern
            - 1389-1390., 32; 1 katern
            - 1392-1393., 33; 1 katern
          - Rekeningen van Gijsbert Stomme, kapelaan., 1358-1363.; 34-39
            - 24 juni 1358-25 december 1358, afgehoord 1359 februari 5., 34; 1 deel
              Zie transcriptie in de studiezaal.
            - 24 december 1358-24 juni 1359, afgehoord 1360 februari 19., 35; 1 deel
              Niet raadpleegbaar
            - 24 december 1359-25 december 1360, afgehoord z.j., 36; 1 deel
            - 24 december 1360-25 december 1361, afgehoord 1362 mei 18., 37; 1 deel
              Voor bijlagen zie inv.nrs. 57-65.
            - 24 december 1361-25 december 1362, afgehoord 1363 november 29., 38; 1 deel
              Voor bijlagen zie inv.nrs. 66-74. Hieruit uitgegeven door P.N. van Doorninck, Rekening van Jan van Blois, 1361-1362, de tocht van Jan van Blois met hertog Aelbrecht naar Gelre, november 1362, naar het oorspronkelijk handschrift, Haarlem, 1899.
            - 24 december 1362-25 december 1363, afgehoord 1364 februari 17., 39; 1 deel
              Verg. ook inv.nr. 664.
          - Rekeningen van Jan Tolnaer, kapelaan., 1363-1380; 40-53
            - 24 december 1363-25 december 1364, afgehoord 1365 mei 20., 40; 1 deel
            - 24 december 1364-25 december 1365, afgehoord 1366 oktober 9., 41; 1 deel
            - 24 december 1365-25 december 1366, afgehoord 1367 december 18., 42; 1 deel
            - 25 december 1366-25 december 1367, afgehoord 2e week van oktober 1369., 43; 1 deel
            - 25 december 1367-13 november 1368, afgehoord 1371 januari 29., 44; 1 deel
            - 12 november 1368-25 december 1369, afgehoord 1370, februari 4., 45; 1 deel
            - 25 december 1369-25 december 1370, afgehoord 1372 januari 23., 46; 1 deel
            - 25 december 1370-25 december 1371, afgehoord 1372 januari 25., 47; 1 deel
            - 25 december 1371-25 december 1372, afgehoord 1373 januari 2., 48; 1 deel
            - 24 december 1372-5 februari 1374, afgehoord 1374 februari 8., 49; 1 deel
            - 4 februari 1374-2 maart 1376, afgehoord 1376 maart 4., 50; 1 deel
            - 2 maart 1376-19 februari 1377, afgehoord 1377 februari 20., 51; 1 deel
            - 19 februari 1377-11 november 1377, afgehoord 1377 december 7., 52; 1 deel
            - 2 maart 1377-1380., 53; 1 katern
              Gedeeltelijk een aanvulling op de inv.nrs. 52 en 105.
            - Rekeningen 11 november 1381-24 december 1382, afgehoord 3e week van mei 1383., 30
              Deze rekeningen waren reeds in 1388 in slechte staat en zijn als uittreksel opgemaakt door Godschalk van Brakel en Jan Tolnaer, in de arresten opgenomen.
            - Rekeningen 11 november 1386-11 november 1387, afgehoord na 11 november 1387., 30
            - Rekeningen 11 november 1387-11 november 1388, afgehoord na 11 november 1388., 30
            - Rekeningen 11 november 1388-11 november 1389, afgehoord 1390 januari 20., 31
          - Rekeningen van Filips van Malsen., 1389; 54-55
            - 13 maart 1389-13 november 1389, afgehoord 1390 januari 28., 54; 1 deel
            - 13 maart 1389-13 november 1389, afgehoord 1390 januari 28., 55; 1 deel
              Voor bijlagen zie inv.nrs. 75-76. Dubbel van inv.nr. 54.
            - Rekening 11 november 1389-11 november 1390, afgehoord 1391 januari 20. 1389-1390, 32
            - Rekening 11 november 1392-11 november 1393, afgehoord 1393 november 30. 1392-1393, 33
          - Rekening van Godschalk van Brakel., 1394-1395; 56; 1 deel
            8 december 1394-11 november 1395, afgehoord 1396 februari 9.
            Voor bijlagen zie inv. nr. 77-83.
          - Bijlagen bij inv.nr. 37., 57-65
            Een thans verbroken lias.
            - Attestatie door Lodewijk van Blois van de ontvangst door Robert de Glimes, (zijn klerk) van 200 gulden Brabants van Dirk van der Goude, in opdracht van Jan van Blois ten behoeve van zijn in Engeland vertoevende broeder Gwijde van Blois voor diens verblijfskosten en zakgeld, 1361 februari 3., 57; 1 charter
            - Akte van schuldbekentenis door Hugo van Barbençon,(raad van Jan van Blois), van 18 gulden in gouden Vlaamse mottoenen aan Jean de le Glisoelle voor een door Jan van Blois aan Louis de le Glisoelle, zijn knecht, geschonken paard, 1361 februari 12., 58; 1 stuk
            - Kwitantie van Pontiaan van Lakerveld wegens de ontvangst van Gijsbert Stomme van 8 pond Hollands slecht geld welk bedrag heer Herbaren van Liesveld hem nog verschuldigd was krachtens uitspraak van Jan van Blois betreffende de visserij (in de Lek), 1361 april 4., 59; 1 charter
              Verg. inv.nr. 1, fo. 97v.
            - Attestatie door Gerbrand Arnoutsz. en Willem van Rollant, schepenen van Hoorn, van de betaling door Gillis van Wendelnesse van 20 pond groten aan heer Riedewaart en broeder Foppe ten behoeve van abt en konvent van Ludingakerke, 1361 april 5., 60; 1 charter
              Inv.nr. 1, fo. 64v; verg. inv.nr. 22.
            - Kwitantie van Albert van Meerten, priester te Gouda, wegens de ontvangst van Gijsbert Stomme van 50 mottoenen Vlaams voor de levering van twee paarden in Henegouwen, 1361 april 8., 61; 1 charter
            - Kwitantie van Robert de Glimes, schildknaap, wegens de ontvangst van Gijsbert Stomme van 400 florijnen in Vlaamse en Brabantse lammen ten behoeve van Gwijde van Blois, (als gijzelaar) vertoevend in Engeland, 1361 juni 4., 62; 1 charter
            - Kwitantie van Benois Feignaers, kamerheer van Jan van Blois, wegens de ontvangst van Gijsbert Stomme van 40 pond Tournoois, twee termijnen van zijn jaargeld, 1361 juli 1., 63; 1 charter
            - Kwitantie van Coen van Oosterwijk wegens de ontvangst van Gijsbert Stomme van 7 pond en 6 schellingen groten, als schadeloosstelling voor een gestorven rode hengst en het leveren van een appelschimmel aan Jan van Blois, 1361 augustus 14., 64; 1 stuk
            - Kwitantie van Jan van Poelgeest wegens de ontvangst van Gijsbert Stomme van 30 mottoenen Vlaams, voor zijn reiskosten, 1361 augustus 21., 65; 1 stuk
          - Bijlagen bij inv.nr. 38., 66-74
            - Kwitantie van Gerrit Jakobsz. van Riving wegens de ontvangst van Gijsbert Stomme van 17 pond en 19 schellingen Vlaamse groten voor hout, dat Dirk Heuke, timmerman van Jan van Blois, van zijn vader gekocht had, 1362 mei 5., 66; 1 charter
            - Kwitantie van Benois Feignaers, kamerheer van Jan van Blois, wegens de ontvangst van Gijsbert Stomme van 20 pond Hollands, de eerste termijn van zijn jaargeld, 1362 juni 29., 67; 1 stuk
            - Kwitantie van Coen van Oosterwijk wegens de ontvangst van Gijsbert Stomme van 25 pond zwarten Tournoois, de eerste termijn van 50 pond zwarten Tournoois hem door Jan van Blois als jaargeld toegekend, 1362 juni 29., 68; 1 stuk
            - Kwitantie van Hendrik van Hetterscheid, kanunnik van Rees, wegens de ontvangst door Geerlof van Bellinchove, zijn neef, van Gijsbert Stomme van 50 schilden van Brugge voor het aandeel van Jan van Blois in de gezamenlijke borgtocht met (Jan), graaf van Kleef, (Arnout), heer van IJsselstein, (Dirk), heer van Brederode, alsmede met Gerard van Haamstede, Gijsbert van IJsselstein, ridder, en Dirk Foppenz., priester, ten behoeve van Albrecht, hertog in Beieren, 1362 juli 3., 69; 1 charter
            - Kwitantie van Jan van Barbençon wegens de ontvangst van Gijsbert Stomme van 160 mottoenen Brabants voor door hem uitbetaalde gelden aan de werklieden, die werkzaamheden aan de tombe van Jan van Henegouwen, heer van Beaumont, hebben verricht, 1362 augustus 15., 70; 1 charter
            - Kwitantie van Olivier van Gistel, ridder, wegens de ontvangst van Jan van Blois van 200 Franse mottoenen voor een door Jan van Blois van hem gekocht renpaard, 1362 september 21., 71; 1 charter
            - Kwitantie van Coen van Oosterwijk wegens de ontvangst van Gijsbert Stomme van 25 pond zwarten Tournoois, de tweede termijn van 50 pond zwarten Tournoois hem door Jan van Blois als jaargeld toegekend, 1362 december 5., 72; 1 stuk
            - Kwitantie van Benois Feignaers, kamerheer van Jan van Blois, wegens de ontvangst van Gijsbert Stomme van 20 pond Tournoois groten, de tweede termijn van zijn jaargeld, 1362 december 28., 73; 1 charter
            - Kwitantie van Herman Barbier, knaap, wegens de ontvangst van Gijsbert Stomme van 6 pond Hollands, een termijn van zijn jaarlijkse lijftocht, 1362 december 28., 74; 1 charter
          - Bijlagen bij inv.nr. 55., 75-76
            - Staat van niet ingeloste schulden, behorend bij de rekening van Filips van Malsen, over de periode van 28 maart tot 14 november 1389, (1389)., 75; 1 katern
            - Memorie bevattende voorbeelden voor het opmaken van aanstellingsakten van baljuwen, rentmeesters, kasteleinen en andere dienaren van de heer, (1389)., 76; 1 stuk
              In het Frans.
          - Bijlagen bij inv.nr. 56., 77-83
            - Kwitantie van Jacquemin Maystriel, klerk van de herberg van Gwijde van Blois, wegens de ontvangst van Jakob de messagier namens Godschalk van Brakel van diverse bedragen aan te wenden voor de kosten van de herberg te Avesnes, 1395 januari 7., 77; 1 charter
            - Kwitantie van Jacquemin Maystriel, klerk van de herberg van Gwijde van Blois, wegens de ontvangst van 12 tonnetjes bevattende diverse vissoorten en van Rijnwijn ter waarde van 157 kleine Henegouwse schilden voor de proviandering van de herberg te Avesnes, 1395 februari 14., 78; 1 charter
            - Kwitantie van Jacquemin Maystriel, klerk van de herberg van Gwijde van Blois, wegens de ontvangst van Jakob de messagier namens Godschalk van Brakel van diverse bedragen aan te wenden voor de kosten van de herberg te Landrecies, 1395 april 20., 79; 1 charter
            - Kwitantie van Jacquemin Maystriel, klerk van de herberg van Gwijde van Blois, wegens de ontvangst van Willem van Brakel namens Godschalk van Brakel, zijn neef, van diverse bedragen aan te wenden voor de kosten van de herberg te Le Nouvion, 1395 juni 29., 80; 1 charter
            - Kwitantie van Jacquemin Maystriel, klerk van de herberg van Gwijde van Blois, wegens de ontvangst van Filips van Malsen, meester van de herberg, namens Godschalk van Brakel van diverse bedragen aan te wenden voor de kosten van de herberg te Le Nouvion, 1395 augustus 16., 81; 1 charter
            - Akte van schuldbekentenis door Gwijde van Blois van een bedrag in diverse muntsoorten door Jan de bastaard van Blois aan hem geleend tijdens zijn verblijf te Beaumont, 1395 oktober 1., 82; 1 charter
            - Kwitantie van Jacquemin Maystriel, klerk van de herberg van Gwijde van Blois wegens de ontvangst van Jan de bastaard van Blois namens Godschalk van Brakel van 66 Franse kronen aan te wenden voor de kosten van de herberg te Beaumont, 1395 december 1., 83; 1 charter
        - Rentmeester van Schoonhoven, Gouda en het land van Stein, b.
          - Rekeningen van Paulus Tolnaer., 1356-1357; 84-85
            - 1 november 1356-12 november 1357, afgehoord 1357 november 12., 84; 1 katern
              Druk: Waller Zeper, p. 470 e.v., Bijl. V: alleen voor zover het de inkomsten betreft.
            - 12 november 1356-12 november 1357, afgehoord 1357 november 13., 85; 1 katern
              Van het bos bij Gouda.
          - Rekeningen van Gerard Borgher., 1357-1359; 86-87
            - 21 november 1357-12 november 1358, afgehoord 1358 december 16., 86; 1 katern
              Tevens van het bos bij Gouda.
            - 21 november 1358-12 november 1359, afgehoord 1360 februari 10., 87; 1 katern
          - Rekening van Frederik van der Zevender., 1358-1359; 88; 1 katern
            22 december 1358-11 november 1359, afgehoord 1360 februari 8.
          - Rekeningen van Jan Breyen., 1359-1363; 89-91
            - 12 november 1359-12 november 1360, afgehoord 1360 november 17., 89; 1 katern
              Bevat ook de rekening van het bos van Gouda over die periode.
            - 12 november 1361-12 november 1362, afgehoord 1362 december 13., 90; 1 katern
            - 12 november 1362-12 november 1363, afgehoord 1363 november 13., 91; 1 katern
          - Rekeningen van Gijsbert van Tienhoven., 1363-1366; 92-94
            - 12 november 1363-23 november 1363, afgehoord 1364 november 23., 92; 1 katern
            - 23 november 1364-14 november 1365, afgehoord 1365 november 14., 93; 1 katern
            - 14 november 1365-19 november 1366, afgehoord 1366 november 19., 94; 1 katern
          - Rekeningen van Jan van Poelgeest., 1367-1377; 95-104